臺灣板橋地方法院交通事件裁定　　　100 年度交聲字第1472號
原處分機關　交通部公路總局臺北區監理所板橋監理站
異　議　人
即受處分人　趙安庠
上列異議人即受處分人因違反道路交通管理處罰條例案件，不服
交通部公路總局臺北區監理所板橋監理站於民國98年12月2 日所
為板監裁字第CP0000000 號裁決，聲明異議，本院裁定如下：
    主  文
異議駁回。
    理  由
一、原處分意旨略以：本件異議人即受處分人（下稱異議人）所
    有之HV9-085 號普通重型機車，於98年6 月7 日14時30分許
    在臺北縣板橋市（現改制為新北市板橋區○○○路○ 段，經
    臺北縣政府警察局（現改制為新北市政府警察局，下同）板
    橋分局後埔派出所執勤員警，依違反道路交通管理處罰條例
    第56條第1 項第1 款「在禁止臨時停車處所停車」之規定製
    單舉發，因異議人已逾應到案日，故裁處異議人罰鍰新臺幣
    （下同）1,200 元等語。
二、異議意旨略以：異議人從未收過上開交通違規之通知，原處
    分機關不該僅憑「警察局送達證書」片面提供之勾選資料即
    遽爾判定異議人蓄意拒繳，進而處罰異議人雙倍之滯繳罰金
    ，因為異議人確實就是沒有收到，況舉發機關提出的照片也
    不合理，因為舉發之現場並沒有不能停車的標誌，很多人也
    這樣子停，異議人看到照片就認罰，為此聲明異議，並聲請
    原舉發機關出示何人收執違規通知云云。
三、按受處分人，不服道路交通管理處罰條例第8 條主管機關所
    為之處罰，得於接到裁決書之翌日起20日內，向管轄地方法
    院聲明異議；依上開規定聲明異議之期間，自裁決送達之翌
    日起算，並得依法扣除在途期間及聲請回復原狀；交通法庭
    認聲明異議不合法律上之程式或其異議權已經喪失者，應以
    裁定駁回之，但其不合法律上之程式可補正者，應先定期命
    為補正，逾期不補正者，即予駁回，道路交通管理處罰條例
    第87條第1 項、道路交通案件處理辦法第12條、第18條分別
    定有明文。次按處理違反道路交通管理事件，有關文書送達
    之程序，依行政程序法之規定，此據違反道路交通管理事件
    統一裁罰基準及處理細則第5 條定有明文。而送達，於應受
    送達人之住居所、事務所或營業所為之；於應送達處所不獲
    會晤應受送達人時，得將文書付與有辨別事理能力之同居人
    、受雇人或應送達處所之接收郵件人員，行政程序法第72條
    第1 項前段、第73條第1 項均分別定有明文。再按行政機關
    依行政程序法而為文書之送達，專依該法律之規定，且該法
    並無準用民事訴訟法或刑事訴訟法關於寄存送達自寄存之日
    起10日生效規定之規定，是則文書合法寄存送達後，當自寄
    存之日起即時生效，並非於寄存之日起算10日生效，或自受
    送達人實際領取文書之日起生效（大法官會議釋字第667 號
    解釋意旨、臺灣高等法院暨所屬法院97年度法律座談會刑事
    類提案第42、43號參照）。
四、經查：
（一）本件原處分機關於98年12月2 日以板監裁字第CP0000000
      號所製發之違反道路交通管理事件裁決書，其送達程序係
      以異議人之戶籍地址即「臺北縣中和市（現已改制為新北
      市中和區，下同）華新街192 巷25號」以郵寄方式寄送，
      郵務機關於98年12月14日因未獲會晤本人，亦無受領文書
      之同居人、受雇人或應受送達處所接收郵件人員，而將前
      揭裁決書寄存於上開送達地之郵政機關即中和興南郵局招
      領，並製作寄存送達通知書2 份，一份黏貼於應受送達人
      即異議人上址住所門首，另一份置於該址信箱以為送達，
      此有上揭裁決書、送達證書各1 份在卷可憑，揆諸前揭說
      明，該裁決書自98年12月14日寄存於中和興南郵局時起已
      生合法送達之效力，異議人自應於前揭送達日之翌日起20
      日內聲明異議。
（二）次查，異議人違規時所駕駛之車輛為其所有，舉發通知單
      車主姓名一欄亦記載為「趙安庠」明確，而異議人之車籍
      地址即為前揭戶籍地址，且異議人之戶籍地址自66年6 月
      4 日起迄今，均為「新北市中和區（臺北縣中和市○○○
      街192 巷25號」，雖異議人所提聲明異議狀上記載其住址
      為「新北市○○區○○街7 號2 樓」，惟異議人未曾依「
      公路監理電腦系統車輛車籍及駕駛人駕籍增設通信地址欄
      位作業注意事項」之規定，向原處分機關或相關公路監理
      機關申請增設『通信地址』等情，此亦有北縣警交字第CP
      0000000 號舉發通知單、戶役政連結作業系統查詢報表、
      本院100 年6 月22日向原處分機關查詢之電話紀錄各1 紙
      附卷可稽，可認異議人於本件事發當時別無留存其餘居所
      以供舉發機關作為送達本件舉發通知單之依據，則原處分
      機關依異議人之戶籍地址寄存送達，當屬合法有效。準此
      ，異議人於上開裁決書合法送達後，顯已逾20日（本件毋
      庸加計在途期間），遲至100 年5 月2 日始對上開裁決書
      所示裁決內容提出異議，亦有聲明異議狀及其上蓋用之交
      通部公路總局臺北區監理所板橋監理站收文章可佐，是本
      件異議顯已逾道路交通管理處罰條例第87條第1 項所定之
      20日不變期間。
五、綜上所述，受處分人對本件裁決處分所為之聲明異議，既已
    逾法定期間，而不合法律上之程式，且無從補正，依首揭說
    明，自應予以駁回。
據上論斷，應依道路交通管理處罰條例第87條第2 項，道路交通
案件處理辦法第18條前段，裁定如主文。
中    華    民    國   100    年    6     月    27    日
                         交通法庭  法  官  張誌洋
上列正本證明與原本無異。
如不服本裁定，應於裁定送達後五日內敘明抗告理由，向本院提
出抗告狀。
                                   書記官  張桐嘉
中    華    民    國   100    年    6     月    28    日